最高法院刑事判決　　　　　　　　　　111年度台上字第546號
上　訴　人　汪俊民


　　　　　　楊爵綸



上列上訴人等因違反毒品危害防制條例等罪案件，不服臺灣高等
法院中華民國110 年8 月31日第二審判決（110 年度上訴字第51
1 號，起訴案號：臺灣新北地方檢察署108 年度偵字第25662 號
，108 年度毒偵字第5527號），提起上訴，本院判決如下：
    主  文
上訴駁回。
    理  由
壹、汪俊民部分：
一、按刑事訴訟法第377 條規定，上訴於第三審法院，非以判決
    違背法令為理由，不得為之。是提起第三審上訴，應以原判
    決違背法令為理由，係屬法定要件，且必須依據卷內訴訟資
    料為具體之指摘，並足據以辨認原判決已具備違背法令之形
    式者，始屬相當。本件原判決綜合全案證據資料，本於事實
    審法院之推理作用，認定上訴人汪俊民有如其事實欄所載，
    意圖販賣第二級毒品甲基安非他命而於民國108 年8 月12日
    以新臺幣104 萬元之代價，向姓名年籍不詳之綽號「阿全」
    之人購入甲基安非他命2 包（合計淨重達2,003.89公克）之
    犯行，因而撤銷第一審關於汪俊民部分之科刑判決，改判論
    以毒品危害防制條例第5 條第2 項之意圖販賣而持有第二級
    毒品罪，經依同條例第17條第2 項關於在偵審中自白減輕之
    規定減輕其刑，量處有期徒刑3 年，及為相關沒收銷燬之諭
    知，已詳述其憑以認定之證據及理由（汪俊民於警詢、偵查
    中、第一審及原審均已坦承犯行不諱，並未提出否認犯罪之
    辯解），俱有卷存證據資料可資覆按；從形式上觀察，原判
    決就上開部分並無足以影響其判決結果之違背法令情形存在
    。
二、按刑法第59條之酌減其刑，必其犯罪另有特殊之原因與環境
    ，在客觀上足以引起一般人之同情，認即予以宣告法定最低
    度刑猶嫌過重者，始有其適用。至犯罪情節輕重、犯後態度
    、工作情形、智識程度或家庭狀況等相關情狀，僅屬刑法第
    57條所規定量刑輕重之參考事項，尚不能據為刑法第59條酌
    減之適法原因。汪俊民於原審雖主張其有刑法第59條酌減其
    刑規定之適用，然原判決已敘明汪俊民意圖販賣第二級毒品
    而持有之毒品數量甚多，依其犯罪情狀，並無顯可憫恕之情
    事，而認為其本件所犯尚不能適用刑法第59條規定予以酌減
    其刑等旨甚詳，此係原審法院量刑職權之行使，既無濫用權
    限之情形，自不能任意指為違法。至汪俊民年紀雖已60餘歲
    ，為家中經濟支柱，且須扶養子女等情，均僅為法定刑內從
    輕量刑之因素，不得據為依上述規定酌量減輕之理由。又本
    件原審撤銷第一審論處汪俊民販賣第二級毒品未遂罪刑，改
    判論以法定刑較輕之意圖販賣而持有第二級毒品罪，並量處
    較第一審為輕之有期徒刑3 年，亦係原審認事採證及量刑職
    權之適法行使，既未逾越法定刑度範圍，亦無明顯違反比例
    及罪刑相當原則之情形，自不得任意指為違法。本件汪俊民
    上訴意旨並未依據卷內訴訟資料具體指摘原判決究有如何違
    背法令之情形，猶謂本件如論處販賣第二級毒品未遂罪，得
    遞依刑法第25條第2 項關於未遂犯減輕其刑及毒品危害防制
    條例第17條第2 項關於自白減輕其刑規定，減輕至1 年9 月
    以上；原審論以意圖販賣而持有第二級毒品，則僅能依上揭
    關於自白減輕其刑規定，減輕至2 年6 月以上，自係情輕法
    重而顯可憫恕云云，據以指摘原判決未依刑法第59條規定酌
    減其刑而有不當云云，無非係就原審量刑職權之適法行使，
    以及原判決已明確論斷說明之事項，任意加以指摘，顯不足
    據以辨認原判決已具備違背法令之形式。揆之首揭說明，其
    上訴為違背法律上之程式，應予駁回。
貳、楊爵綸部分：
一、按上訴書狀應敘述上訴之理由，其未敘述者，得於提起上訴
    後20日內補提理由書於原審法院，已逾上述期間，而於第三
    審法院未判決前仍未提出上訴理由書狀者，第三審法院應以
    判決駁回之，刑事訴訟法第382 條第1 項及第395 條後段分
    別規定甚明。
二、本件上訴人楊爵綸因犯施用第一級毒品及未經許可，持有可
    發射子彈具有殺傷力之改造槍枝等罪案件，不服原判決，於
    110 年9 月24日具狀向本院提起上訴，惟其所具上訴狀僅泛
    稱不服原判決而提起上訴，上訴理由後補云云（見本院卷第
    31頁），迄今逾期已久，於本院未判決前仍未敘明其上訴理
    由，依上開規定，其上訴均非合法，應併予駁回。
據上論結，應依刑事訴訟法第395 條，判決如主文。
中    華    民    國   111    年    2     月    24    日
                  刑事第一庭審判長法  官  郭  毓  洲  
                                  法  官  林  靜  芬  
                                  法  官  周  盈  文  
                                  法  官  蔡  憲  德  
                                  法  官  林  英  志  
本件正本證明與原本無異
                                  書記官
中    華    民    國   111    年    3     月    1     日